【裁判字號】    97,交聲,2918
【裁判日期】    971117
【裁判案由】    交管條例聲異
【裁判全文】
臺灣板橋地方法院交通事件裁定        97年度交聲字第2918號
原處分機關  交通部公路總局臺北區監理所
異  議  人  甲○○
即受處分人
上列異議人因違反道路交通管理處罰條例案件，對於交通部公路
總局臺北區監理所於民國97年11月3 日以北監營裁字第裁40-C00
000000號違反道路交通管理事件裁決書所為之處分，聲明異議，
本院裁定如下：
    主    文
異議駁回。
    理    由
一、異議意旨略以：異議人甲○○違規當時乃紅燈左轉，然員警
    卻以異議人係闖紅燈直行為由開單舉發，係與事實不符，爰
    聲明異議，請求撤銷原處分云云。
二、按汽車駕駛人，行經有燈光號誌管誌之交岔路口闖紅燈者，
    處新臺幣（下同）1,800 元以上5,400 元以下罰鍰；又汽車
    駕駛人有上開情形者，除依原條款處罰鍰外，並予記違規點
    數3 點，道路交通管理處罰條例第53條第1 項、第63條第1
    項第3 款分別定有明文。
三、經查：
  (一)異議人於民國96年9 月30日15時20分許，騎乘車號QCG-736
    號輕機車，行駛於鎮前街97巷口之全家便利超商前，面對紅
    燈號誌仍通行左轉，為警當場攔停舉發之事實，為異議人所
    不爭執（有聲明異議狀、交通違規案件陳述書各1 份在卷）
    ，並有臺北縣政府警察局北縣警交字第C00000000 號舉發違
    反道路交通管理事件通知單（下稱違規通知單）影本1 紙在
    卷可憑，復經舉發單位臺北縣政府警察局樹林分局函覆查處
    無誤，亦有該分局97年10月20日北縣警峽交裁字第09700318
    63號函影本1 份足憑，是異議人確有本件紅燈違規左轉之違
    規事實，堪以認定。
  (二)異議人雖執前詞置辯，然按汽車駕駛人（包括機車騎士）行
    經有燈光號誌管制之交岔路口，自應依循燈號行駛；在無專
    用左轉或右轉箭頭指示通行方向路口，面對紅燈如逕予穿越
    路口主銜接路段，含「左轉」、「直行」、「迴轉」及「右
    轉」行為，均為闖紅燈，皆係違反道路交通管理處罰條例第
    53條第1 項。是以，異議人未遵守交通號誌行車，在面對紅
    燈號誌情況下仍逕行左轉，即已違反所面對之紅燈號誌管制
    ，而屬闖紅燈之行為無誤；雖違規通知單、裁決書關於本件
    違規事實，誤繕為係闖紅燈「直行」，惟並不影響異議人有
    闖紅燈之事實。則員警因而開單舉發，原處分機關並依前揭
    條例關於闖紅燈之規定予以裁處，均屬無誤。
四、綜上，異議人前開所辯，要無足採，本件事證明確，異議人
    違規之事實堪予認定。從而，異議人既有前揭違規行為，原
    處分機關援引上開規定據以裁處罰鍰1,800 元，並記違規點
    數3 點，自屬有據。異議人執前詞認本件裁決不當，為無理
    由，應予裁定駁回。
五、應依道路交通案件處理辦法第19條，裁定如主文。
中    華    民    國    97    年    11    月    17    日
                  交通法庭  法  官  洪珮婷
以上正本證明與原本無異。
如不服本裁定，應於收受送達後5 日內向本院提出抗告狀。
                            書記官  陳永訓
中    華    民    國    97    年    11    月    17    日


司法院資訊處製作；財團法人民間司法改革基金會備份。
